# 请教陈版主，税务注销后，实收资本收回后的合并问题

提问人：yuyinger 时间：2023-02-17 11:50:13
想请教陈版及各位老师一个问题，有一家子公司税务已注销，实收资本已返还给各股东，目前账面上仅留存 100 万银行存款的结息，请问这部分银行存款的余额在合并层面中应作为少数股东权益确认，还是作为其他应付款确认负债呢？

回答人：chenyiwei
在合并报表层面，应梳理继续有义务返还给少数股东和其他债权人的款项（包括已确定分配方案的剩余净资产），将其确认为负债。尚未确定分配方案的剩余净资产中按比例归属于少数股东的部分可继续确认少数股东权益。